臺灣桃園地方法院刑事判決　　　　　 　96年度審易字第146號
公　訴　人　臺灣桃園地方法院檢察署檢察官
被　　　告　乙○○原名黃政文.
上列被告因竊盜案件，經檢察官提起公訴（96年度偵字第6125號
），本院判決如下：
    主    文
乙○○毀壞門扇竊盜，累犯，處有期徒刑捌月，減為有期徒刑肆
月，如易科罰金，以新臺幣壹仟元折算壹日。
    事    實
一、乙○○於民國90年間因竊盜案件，經本院以90年度易字第10
    68號判處有期徒刑10月確定，甫於91年6 月12日執行完畢，
    詎猶不知悔改，意圖為自己不法之所有，於95年7 月31日晚
    上11時許至同年8 月1 日上午9 時45分許間某時點，至桃園
    縣中壢市○○路178 號COMEBUY 飲料店（夜間無人住居），
    破壞後門門鎖後，開門侵入店內（無故侵入建築物部分未據
    告訴），竊取甲○○所有之電腦主機1 台得手後逃逸。嗣經
    甲○○於95年8 月1 日上午9 時45分發現報警，經警於現場
    電腦之電線插座上採獲乙○○指紋1 枚而查獲。
二、案經桃園縣政府警察局中壢分局報請臺灣桃園地方法院檢察
    署檢察官偵查起訴。
    理    由
一、訊據被告乙○○矢口否認有上開犯行，辯稱：伊未到過上開
    地點，亦未有竊盜行為云云。經查，上開事實業據被害人甲
    ○○迭於警、偵訊中及本院審理時證述明確，且經警於現場
    遭竊電腦電線插座背面上，採得可疑指紋1 枚，經比對結果
    與被告左環指指紋相符，此有內政部警政署刑事警察局指紋
    鑑定書1 份在卷可考，又該飲料店於晚上11時至翌日上午10
    時為休息時間，後門關閉時則有上鎖，衡情若非被告破壞後
    門門鎖進入店內竊取物品，不慎留下指紋於遭竊電腦電線插
    座背面上，實難想見被告之指紋會憑空出現於上開現場，顯
    見被告確實有破壞後門門鎖侵入店內竊盜之行為，是被告空
    言否認犯罪不足採信，本案事證已明，被告上述竊盜之事實
    ，堪以認定，自應依法論科。
二、核被告所為，係犯刑法第321 條第1 項第2 款之毀壞門扇竊
    盜罪。被告前曾犯如事實欄所載之前科，甫執行完畢，有臺
    灣高等法院被告前案紀錄表1 份在卷可考，其於5 年以內故
    意再犯本件有期徒刑以上之罪，為累犯，應依刑法第47條第
    1 項規定，加重其刑。爰審酌被告犯後否認犯罪之態度、素
    行，犯罪之動機、目的、手段，竊得物品之價格僅約2 萬餘
    元，所生危害尚非重大等一切情狀，量處如主文所示之刑。
    末按，本件竊盜時間係在96年4 月24日以前，合於中華民國
    九十六年罪犯減刑條例第2 條第1 項第3 款之規定，爰減其
    宣告刑二分之一，並諭知易科罰金之折算標準。
據上論斷，依刑事訴訟法第299 條第1 項前段，刑法第321 條第
1 項第2 款、第47條第1 項前段、第41條第1 項前段，中華民國
九十六年罪犯減刑條例第2 條第1 項第3 款、第7 條、第9 條，
判決如主文。
本案經檢察官黃珮如到庭執行職務。
中　　華　　民　　國　　96　　年　　9 　　月　　13　　日
                        刑事庭法  官  江振義
以上正本證明與原本無異。
如不服本判決，應於判決送達後10日內向本院提出上訴狀（應附
繕本），其未敘述上訴理由者，應於上訴期間屆滿後20日內補提
理由書狀於本院，上訴於臺灣高等法院。
　　　　　　　　　　　　　　　書記官　林韡婷
中　　華　　民　　國　　96　　年　　9 　　月　　13　　日
附錄本案論罪科刑法條：
中華民國刑法第321條第1項
（加重竊盜罪）
犯竊盜罪而有左列情形之一者，處6 月以上、5 年以下有期徒刑
：
一  於夜間侵入住宅或有人居住之建築物、船艦或隱匿其內而犯
    之者。
二  毀越門扇、牆垣或其他安全設備而犯之者。
三  攜帶兇器而犯之者。
四  結夥三人以上而犯之者。
五  乘火災、水災或其他災害之際而犯之者。
六  在車站或埠頭而犯之者。
